zh-CN: 推荐使用场所: 商业游乐场; 室内; 室外; 住宅/后院; 其他
el: Συνιστώμενος τόπος χρήσης: Εμπορική παιδική χαρά; Εσωτερικός χώρος; Εξωτερικός χώρος; Οικιακός χώρος/πίσω αυλή; Άλλο
fi: Suositeltu käyttösijainti: Julkinen leikkipaikka; Sisäkäyttö; Ulkokäyttö; Kotipiha/takapiha; Muu
tr: Önerilen kullanım konumu: Ticari oyun alanı; İç mekan; Dış mekan; Konut/arka bahçe; Diğer
sv: Rekommenderade användningsplatser: Kommersiell lekplats; Inomhus; Utomhus; Hem/trädgård; Övrigt
pt-BR: Recomendado uso localização: Playground comercial; Uso interno; Uso externo; Residencial/Quintal; Outro
nl: Aanbevolen gebruikslocatie: Commerciële speeltuin; Binnen; Buiten; Residentieel/achtertuin; Overig
en: Recommended use location: Commercial playground; Indoor; Outdoor; Residential/backyard; Other
ko: 권장 사용 위치: 상업용 놀이터; 실내; 실외; 주거지/뒷마당; 기타
bg-BG: Препоръчително място на употреба: Обществена детска площадка; На закрито; На открито; Жилищен район/заден двор; Други
pl: Zalecane miejsce użycia: Komercyjny plac zabaw; Wewnątrz; Na zewnątrz; Użytek domowy/ogród; Inne
ro-RO: Locație de utilizare recomandată: Loc de joacă comercial; În interior; În aer liber; Rezidențial/curte; Altele
es: Ubicación recomendada para uso: Parque infantil comercial; Interiores; Exteriores; Residencial/patio trasero; Otro
ja: 推奨使用ロケーション: 商業用遊び場; 屋内; 屋外; 住宅用/裏庭; その他
pt-PT: Local de utilização recomendado: Parque infantil comercial; Interior; Exterior; Residencial/quintal; Outro
it: Uso consigliato sede: Parco giochi commerciale; Interno; Esterno; Residenziale/cortile; Altro
cs: Doporučené místo použití: Komerční hřiště; Vnitřní; Venkovní; Domácí/na zahradu; Ostatní
da: Anbefalet brugssted: Kommerciel legeplads; Indendørs; Udendørs; Privat/baghave; Andet
ru: Рекомендуемое место использования: Коммерческая игровая площадка; В помещении; На улице; Жилая зона/задний двор; Другое
th: สถานที่ใช้งานที่แนะนำ: สนามเด็กเล่นเชิงพาณิชย์; ในร่ม; กลางแจ้ง; ที่พักอาศัย/หลังบ้าน; อื่นๆ
nb: Anbefalt brukssted: Kommersiell lekeplass; Innendørs; Utendørs; Privat/hage; Annet
hr-HR: Preporučena lokacija za uporabu: Komercijalno igralište; U zatvorenom prostoru; Na otvorenom prostoru; Stambeno okruženje / dvorište; Ostalo
hu: Ajánlott felhasználási hely: Közületi játszótér; Beltéri; Kültéri; Lakossági/udvari; Egyéb
sl-SI: Priporočena lokacija uporabe: Javno igrišče; Notranjost; Zunanjost; Domače/dvorišče; Drugo
lt-LT: Rekomenduojama naudojimo vieta: Komercinė žaidimų aikštelė; Viduje; Lauke; Gyvenamoji aplinka / kiemas; Kita
sk-SK: Odporúčané miesto použitia: Komerčné ihrisko; Interiér; Exteriér; Obytná zóna/dvor; Iné
zh-TW: 建議使用地點: 商業遊樂場; 室內; 室外; 住宅/後院; 其他
de: Empfohlener Einsatzort: Gewerblicher Spielplatz; Innenbereich; Außenbereich; Wohnbereich/Garten; Sonstige
vi: Vị trí sử dụng được đề xuất: Sân chơi thương mại; Trong nhà; Ngoài trời; Khu dân cư/sân sau; Khác
fr: Lieu d’utilisation recommandé: Terrain de jeux commercial; Intérieur; Extérieur; Résidentiel/arrière-cour; Autre